【裁判字號】    95,上訴,1354
【裁判日期】    950831
【裁判案由】    違反毒品危害防制條例
【裁判全文】
臺灣高等法院高雄分院刑事判決        95年度上訴字第1354號
上  訴  人  臺灣高雄地方法院檢察署檢察官
被      告  甲○○
                    （另案在臺灣高雄第二監獄執行中）
上列上訴人因被告違反毒品危害防制條例案件，不服臺灣高雄地
方法院95年度訴字第1507號中華民國95年6 月12日第一審判決（
起訴案號：臺灣高雄地方法院檢察署95年度毒偵字第1502號），
提起上訴，本院判決如下：
    主  文
上訴駁回。
    理  由
一、公訴意旨略以：被告甲○○因施用毒品案件，經觀察、勒戒
    後，認有繼續施用毒品之傾向，再施以強制戒治。嗣因戒治
    屆滿，由臺灣高雄地方法院檢察署檢察官於民國92年4 月4
    日，以92年度戒毒偵字第305 號不起訴處分確定。詎其竟不
    思悔改，復基於施用第一級毒品之犯意，於95年2 月1 日上
    午9 時許，在高雄市○○區○○街81號5 樓住處，以將海洛
    因填入香菸煙草內點火吸食之方式，施用第一級毒品海洛因
    1 次，嗣於同年2 月3 日9 時30分許，在高雄縣鳥松鄉○○
    路與大仁南路路口為警臨檢查獲，並扣得海洛因1 包（毛重
    0.35公克），因認被告涉犯毒品危害防制條例第10條第1 項
    施用第一級毒品罪嫌等語。
二、按案件曾經判決確定者，應諭知免訴之判決；又免訴之判決
    ，得不經言詞辯論為之，刑事訴訟法第302條第1款及第 307
    條分別定有明文。又案件曾經判決確定者，應為免訴之判決
    ，此項原則關於實質上一罪或裁判上一罪，均有其適用。連
    續犯係裁判上之一罪，其一部分犯罪事實曾經判決確定者，
    其效力當然及於全部，故檢察官復將其他部分重行起訴，亦
    應諭知免訴之判決。
三、經查，被告曾於94年9 月5 日晚上，在高雄市○○區○○街
    81號5 樓住處，施用海洛因1 次，而於94年9 月6 日上午9
    時30分許，在高雄縣大社鄉○○路與興楠路路口為警查獲之
    犯行，業經臺灣高雄地方法院於95年2 月16日以95年度訴字
    第88號判處被告有期徒刑8 月，並於95年3 月9 日確定，有
    上開判決書及臺灣高等法院被告前案紀錄表各1 紙在卷可稽
    。本件公訴人起訴所指被告所犯上開於95年2 月1 日施用海
    洛因犯行，與前開確定判決認定施用海洛因之時間相隔雖將
    近5 月，惟被告於93年11月1 日出監後，迄95年4 月27日始
    再入監執行，即被告於94年9 月5 日起至95年2 月1 日止，
    此段期間均未在監在押，此有臺灣高等法院被告前案紀錄表
    1 份附於本院卷可按，且毒品本即具有成癮性，施用者具有
    慣用性；佐以被告自90年起，即有多次施用毒品前科，雖屢
    經觀察、勒戒及強制戒治之執行完畢，仍未戒絕毒癮，足認
    本件經檢察官起訴之犯行與業經判決確定部分，係基於概括
    犯意而為之，具有連續犯之裁判上一罪關係，公訴意旨所指
    部分即為前開確定判決效力所及，自應諭知免訴判決。原審
    不經言詞辯論，諭知免訴判決，經核並無違誤。公訴人上訴
    意旨主張本件起訴部分與前案業經判決確定部分，兩案犯行
    在時間上相隔至少有5 個月之久，難認本件起訴犯行與上開
    確定判決之被告犯行具有連續犯之裁判上一罪關係，指摘原
    判決不當，為無理由，應予駁回，並不經言詞辯論為之。
據上論斷，應依刑事訴訟法第368條、第372條，判決如主文。
中    華    民    國    95    年    8     月    31    日
                  刑事第六庭  審判長法  官  王憲義
                                    法  官  張盛喜
                                    法  官  李璧君
以上正本證明與原本無異。
如不服本判決應於收受本判決後10日內向本院提出上訴書狀，其
未敘述上訴理由者，並得於提起上訴後10日內向本院補提理由書
狀（均須按他造當事人之人數附繕本）「切勿逕送上級法院」。
中    華    民    國    95    年    9     月    1     日
                                    書記官  唐奇燕


司法院資訊處製作；財團法人民間司法改革基金會備份。
